【裁判字號】    90,上易,1399
【裁判日期】    900928
【裁判案由】    毀損
【裁判全文】
臺灣高等法院臺南分院刑事判決          九十年度上易字第一三九九號        Ｇ
      上  訴  人
      即  被  告  甲  ○  ○
      選任辯護人  葉  榮  棠
右上訴人因毀損案件，不服臺灣嘉義地方法院九十年度易字第三九五號中華民國九十
年七月二十五日第一審判決（起訴案號：臺灣嘉義地方法院檢察署九十年度偵字第二
二一二號；移送併辦案號：九十年度偵字第三五四四號），提起上訴，本院判決如左
：
      主      文
上訴駁回。
      事      實
一、甲○○住嘉義市○區○○路五九二號，與乙○○（原名江鄭阿續）之配偶江茂雄
    所有同路五九四號房屋相鄰，甲○○因懷疑江茂雄所有之前開房屋頂樓化糞池通
    風管散發惡臭，心生不滿，竟於民國九十年二月二十二日下午三時許，基於毀損
    之犯意，將該通風管切除約十公分之長度，再灌入水泥漿，使通風管喪失原來完
    整之效用，造成五九四號房屋內之馬桶均阻塞不通，足以生損害於江茂雄及占有
    使用該房屋之人。
二、案經乙○○訴由嘉義市警察局第一分局報請臺灣嘉義地方法院檢察署檢察官偵查
    起訴及江茂雄訴由該檢察署檢察官移送併辦。
      理      由
一、訊據上訴人即被告甲○○固坦認於前開時地封閉該通風管，惟矢口否認有何毀損
    之犯意，辯稱：曾詢問過告訴人乙○○，伊表示該管線係留供被告住戶使用，可
    以自行處理，才將之封閉，伊並無毀損之故意，況本件已得到被害人之承諾而毀
    損，應阻卻違法云云。
二、惟查：
（一）右揭犯罪事實，業據告訴人江茂雄、乙○○指訴甚詳，並有通風管被切除及馬
      桶阻塞照片，與嘉義市○○段○○段第一八六二建號即門牌號碼民族路五九四
      號之建物登記簿謄本附卷可稽（警卷第六頁、第七頁，偵查卷第五頁至第七頁
      ）。
（二）告訴人乙○○與被告雖就通風管究竟坐落於五九二號或五九四號有所爭執，原
      審法院至現場勘驗及審理中，仍各執一詞（原審法院九十年五月十一日勘驗筆
      錄、九十年五月十六日訊問筆錄所附照片二紙），而告訴人乙○○於原審法院
      復陳稱是在共同壁內等語（原審法院九十年七月十一日審判筆錄第五頁），惟
      告訴人夫婦屋內之馬桶既有阻塞現象，顯然該通風管係導往其住家內，應屬於
      告訴人即所有權人江茂雄所有，即被告亦自稱曾詢問告訴人乙○○等語，足見
      被告確明知該通風管非其所有，而係告訴人江茂雄所有無誤，告訴人又堅稱未
      允許被告毀損通風管，是被告空言曾得到同意阻卻違法云云，無非事後卸責之
      詞，所辯自不足採。
（三）被告之故意行為亦顯與通風管之毀損有相當因果關係。本件事證已臻明確，被
      告犯行堪以認定。
三、核被告甲○○所為，係犯刑法第三百五十四條之毀損罪。檢察官移送併辦部分，
    係由告訴人江茂雄告訴，核與前揭論罪科刑而由告訴人乙○○所告訴之犯罪事實
    完全相同，本院自應一併加以裁判。
四、原審以被告罪證明確，因依刑法第三百五十四條、第四十一條第一項前段，罰金
    罰鍰提高標準條例第一條前段、第二條等規定，並審酌被告並無犯罪前科，素行
    尚稱良好，有臺灣高等法院被告全國前案紀錄表附卷可按，與告訴人係相鄰關係
    ，然所犯非僅造成告訴人就通風管本身之財產上損失，尚須支出修復馬桶等相關
    修繕費用，所生危害難謂輕微，犯後仍未與告訴人和解賠償損害及其他一切情狀
    ，量處被告拘役伍拾日，並諭知易科罰金之折算標準，以示儆懲。經核認事用法
    ，俱無不合，量刑亦稱妥適，被告上訴意旨，仍執陳詞，否認犯罪，為無理由，
    應予駁回。
據上論斷，應依刑事訴訟法第三百六十八條，判決如主文。
本案經檢察官許仲瑩到庭執行職務。
中    華    民    國      九十      年      九      月      二十八      日
                                  臺灣高等法院臺南分院刑事第六庭
                                      審判長法官  楊    明    章
                                            法官  顏    基    典
                                            法官  徐    宏    志
右正本證明與原本無異。
不得上訴。
                                      法院書記官  李    梅    菊
中    華    民    國      九十      年      十      月        三        日
附錄：本判決論罪科刑法條：
刑法第三百五十四條
毀棄、損壞前二條以外之他人之物或令致不堪用，足以生損害於公眾或他人者，處二
年以下有期徒刑、拘役或五百元以下罰金。


司法院資訊處製作；財團法人民間司法改革基金會備份。
